【裁判字號】    99,家救,76
【裁判日期】    990923
【裁判案由】    訴訟救助
【裁判全文】
臺灣嘉義地方法院民事裁定  99年度家救字第76號
聲  請  人  甲○○
訴訟代理人  張雯峰律師
相  對  人  乙○○
訴訟代理人  張麗雪律師
上列聲請人與相對人間離婚事件，聲請人聲請訴訟救助，本院裁
定如下：
    主      文
准予訴訟救助。
    理      由
一、按當事人無資力支出訴訟費用者，法院應依聲請，以裁定准
    予訴訟救助，民事訴訟法第107條第1項前段定有明文。又除
    有不符法律扶助事實之證明者外，經財團法人法律扶助基金
    會分會准予法律扶助之無資力者，其於訴訟程序中，向法院
    聲請訴訟救助時，應准予訴訟救助，法律扶助法第62條亦定
    有明文。
二、本件聲請意旨略以：兩造於民國94年6月22日公證結婚，惟
    婚後相對人未經聲請人同意，即擅自以聲請人為被保險人扣
    繳定期還本保險，並以相對人與前夫所生之子張誌峰為受益
    人，經聲請人胞兄發現後始更改受益人。相對人亦常因細故
    辱罵、欺侮、攻擊聲請人，亦辱罵、毆打聲請人與前妻所生
    之子張富順，經核相對人所為，已構成對聲請人不堪同居之
    虐待。又聲請人經濟困窘，無資力支出訴訟費用，且聲請人
    提起本件訴訟，亦經財團法人法律扶助基金會嘉義分會審查
    通過准予提供法律扶助，聲請人為此爰依法律扶助法第62條
    及民事訴訟法第107條之規定，聲請准予訴訟救助等語。
三、查聲請人與相對人間離婚事件，未據聲請人繳納裁判費。又
    聲請人主張其經濟困窘，無資力支出訴訟費用，業經財團法
    人法律扶助基金會嘉義分會准予提供法律扶助之事實，業據
    聲請人提出財團法人法律扶助基金會嘉義分會法律扶助申請
    書、同意書、申請人資力審查詢問表、案件概述單及扶助律
    師接案通知書各1 份為證，又本院依職權調取聲請人之稅務
    電子閘門財產所得調件明細表審查，聲請人於98年度薪資所
    得為新台幣（下同）237,600元，名下有持分土地1筆，財產
    總額為3,950元，有稅務電子閘門財產所得調件明細表1份附
    卷足稽，則聲請人98年度每月平均約為19,800元。再參酌聲
    請人於其提起之離婚訴訟事件，亦提出其薪資轉帳之存摺交
    易明細，依其交易明細所載，其每月轉帳薪資金額為16,956
    元，截至99年8月13日止，聲請人帳戶餘額僅3萬多元等情，
    亦有聲請人存摺交易明細附於本院99年度婚字第297 號卷宗
    可稽，堪認聲請人主張其無資力支付訴訟費用屬實。再由聲
    請人訴請相對人離婚所提起訴狀上記載之事實，及其提出受
    益人變更前後之保險單、存摺交易明細、臺灣嘉義地方法院
    檢察署檢察官97年度偵字第5153號聲請簡易判決處刑書、本
    院97年度家護字第344號通常保護令、99年度家護字第390號
    通常保護令及診斷證明書觀之，尚難認其提出之訴訟顯無勝
    訴之望。綜上所述，聲請人聲請訴訟救助，於法並無不合，
    應予准許。
四、依民事訴訟法第107條前段，裁定如主文。
中    華    民    國    99    年    9     月    23    日
                  家事庭法  官  林中如
以上正本係照原本作成。
如對本裁定抗告須於裁定送達後10日內向本院提出抗告狀，並應
繳納抗告費新臺幣1,000元整。
中    華    民    國    99    年    9     月    23    日
                        書記官  陳慶昀

司法院資訊處製作；財團法人民間司法改革基金會備份。
